臺灣板橋地方法院刑事判決　　　　　　　96年度易字第1585號
公　訴　人　臺灣板橋地方法院檢察署檢察官
被　　　告　乙○○
上列被告因竊盜案件，經檢察官提起公訴（96年度偵字第10914
號），本院判決如下：
    主  文
乙○○攜帶兇器，毀越安全設備竊盜，累犯，處有期徒刑壹年，
減為有期徒刑陸月，如易科罰金，以新臺幣壹仟元折算壹日。
    事  實
一、乙○○前於民國九十一年間二度因搶奪案件，先後經本院以
    九十一年度訴字第一五二一號、九十二年度訴字第一三四七
    號判決判處有期徒刑七月、一年十月確定，嗣經本院以九十
    二年度聲字第一六七二號裁定定其應執行刑為有期徒刑二年
    三月，於九十二年八月四日入監執行，並於九十三年七月十
    三日假釋出監所餘刑期付保護管束，迄九十三年十一月二十
    七日保護管束期滿，假釋未經撤銷，所餘刑期以已執行完畢
    論（構成累犯）。詎其猶不知悛悔，意圖為自己不法之所有
    ，於九十五年七月二十五日下午二時許，攜帶其所有客觀上
    足對人之生命、身體、安全構成威脅，具有危險性，可供兇
    器使用之油壓剪一支，剪斷毀壞臺北縣蘆洲市○○○路一三
    七巷二十八號五樓甲○○住宅之鐵窗後，踰越鐵窗安全設備
    無故侵入甲○○住宅內（侵入住宅部分未據告訴），竊得甲
    ○○所有之現金新臺幣（下同）二萬七千元、金手鍊二條、
    金項鍊二條、金戒子二只、金牌九面及KPT 廠牌行動電話一
    具，旋將竊得之金飾等物變賣，所得款項連同竊得之現金均
    花用殆盡，並將上開油壓剪丟棄而滅失。嗣甲○○於同日下
    午六時許發現住宅遭竊後報警處理，經警在現場採得乙○○
    所遺留之指紋，而查悉上情。
二、案經甲○○訴由臺北縣政府警察局蘆洲分局報告臺灣板橋地
    方法院檢察署檢察官偵查起訴。
    理  由
壹、有關證據能力部分：
一、依刑事訴訟法第一百九十八條、第二百零八條規定，所謂鑑
    定乃指於刑事訴訟程序中為取得證據資料而由檢察官或法官
    指定具有特別知識經驗之鑑定人、學校、機關或團體，就特
    定之事物，以其專業知識加以分析、實驗而作判斷，以為偵
    查或審判之參考。從而，不論鑑定人或鑑定機關、學校、團
    體，由檢察官或法官視具體個案之需要而選任，其所為之鑑
    定即具有證據能力，此乃同法第一百五十九條第一項之「除
    法律有規定者外」之傳聞法則例外規定。查本案內政部警政
    署刑事警察局九十五年九月六日刑紋字第○九五○一三○二
    二六號鑑驗書一份，係由臺灣板橋地方法院檢察署檢察官指
    揮臺北縣政府警察局送請內政部警政署刑事警察局鑑定，依
    上開說明，具有證據能力。
二、按傳聞法則之重要理論依據，在於傳聞證據未經當事人之反
    對詰問予以核實，乃予排斥，惟若當事人已放棄對原供述人
    之反對詰問權，於法院審判時表明同意該等傳聞證據可作為
    證據，基於證據資料愈豐富，愈有助於真實發現之理念，並
    貫徹刑事訴訟法修法加重當事人進行主義之精神，確認當事
    人對於證據能力有處分權之制度，傳聞證據經當事人同意作
    為證據，法院認為適當者，亦得為證據。另當事人於調查證
    據時，對於傳聞證據表示「沒有意見」、「對於證據調查無
    意見」，而未於言詞辯論終結前聲明異議，應視為已有將該
    等傳聞證據採為證據之同意，此刑事訴訟法第一百五十九條
    之五定有明文。查本案所引之下列證據，被告乙○○於本院
    審理時對於證據能力均表示無意見，亦未於本案言詞辯論終
    結前聲明異議，則本院審酌該等證據並無違法取證或證明力
    顯然過低之情事，均得採為證據。
貳、實體部分：
一、上揭事實，業據被告乙○○於警詢、檢察官偵查及本院審理
    時坦承不諱，復經證人即告訴人甲○○於警詢時指訴明確，
    並有內政部警政署刑事警察局九十五年九月六日刑紋字第○
    九五○一三○二二六號鑑驗書一份、現場照片二十幀在卷可
    憑，足認被告自白與事實相符，堪以信實。從而，本件事證
    明確，被告犯行堪以認定，應依法論科。
二、論罪科刑之法律適用：
  (一)按刑法第三百二十一條第一項第三款之攜帶兇器竊盜罪，係
    以行為人攜帶兇器竊盜為其加重條件，此所謂兇器，其種類
    並無限制，凡客觀上足對人之生命、身體、安全構成威脅，
    具有危險性之兇器均屬之，且祇須行竊時攜帶此種具有危險
    性之兇器為已足，並不以攜帶之初有行兇之意圖為必要（最
    高法院七十九年度台上字第五二五三號判例意旨可資參照）
    ；又按窗戶係屬刑法第三百二十一條第一項第二款所稱之「
    安全設備」（最高法院四十五年度台上字第一四四三號判例
    意旨可資參照）；再按刑法第三百二十一條第二款之毀越門
    扇、牆垣或其他安全設備之加重竊盜罪之構成要件，已將毀
    壞門扇、牆垣或其他安全設備，結合於所犯加重竊盜罪責之
    中（即為本罪之加重條件），不能再論以同法第三百五十三
    條或第三百五十四條之毀棄損壞（最高法院九十一年度台上
    字第四三五四號判決意旨可資參照）。查本案被告攜帶自有
    之油壓剪一支，於日間剪斷毀壞告訴人住宅之鐵窗後，踰越
    鐵窗安全設備無故侵入告訴人住宅內（侵入住宅部分未據告
    訴）行竊，而油壓剪係以金屬製成，如用以施暴、脅迫、抵
    抗，依一般社會觀念，已足使人之生命、身體、安全受有危
    害，自堪認為兇器。
  (二)核被告所為，係犯刑法第三百二十一條第一項第二款、第三
    款攜帶兇器毀越安全設備竊盜罪。起訴書犯罪事實已敘及被
    告剪斷毀壞告訴人住宅之鐵窗後，踰越鐵窗安全設備無故侵
    入告訴人住宅內行竊之事實，惟論罪法條漏載刑法第三百二
    十一條第一項第二款之罪名，應予補充。又被告有如事實欄
    所示之犯罪科刑及有期徒刑執行完畢之事實，此有臺灣高等
    法院被告前案紀錄表在卷可參，其受有期徒刑之執行完畢，
    五年以內故意再犯有期徒刑以上之罪，為累犯，應依刑法第
    四十七條第一項規定加重其刑。爰審酌被告正值青壯，不思
    正途營生，竟以不勞而獲之方式，竊取他人財物，嚴重危害
    社會治安及侵害個人財產法益，原應重懲，惟念及被告犯後
    坦承犯行，態度尚稱良好等一切情狀，量處如主文所示之刑
    ，資以懲儆。被告上開犯行係在九十六年四月二十四日以前
    ，合於減刑條件，應依中華民國九十六年罪犯減刑條例規定
    ，減刑如主文所示，並依法先加後減之及諭知易科罰金之折
    算標準。末查，被告持以行竊之油壓剪一支，業經被告丟棄
    而滅失，此據被告供明在卷，爰不為沒收之諭知，附此敘明
    。
據上論斷，應依刑事訴訟法第二百九十九條第一項前段，刑法第
三百二十一條第一項第二款、第三款、第四十七條第一項、第四
十一條第一項前段，中華民國九十六年罪犯減刑條例第二條第一
項第三款、第七條、第九條，判決如主文。
本案經檢察官溫祖德到庭執行職務。
中　　華　　民　　國　　96　　年　　8 　　月　　10　　日
                  刑事第十庭    法　官  張筱琪
以上正本證明與原本無異
如不服本判決應於送達後十日內敘明上訴理由向本院提出上訴狀
                                書記官　廖舜宜
中　　華　　民　　國　　96　　年　　8 　　月　　10　　日
附錄本案論罪科刑法條全文：
中華民國刑法第三百二十一條
犯竊盜罪而有左列情形之一者，處六月以上、五年以下有期徒刑
：
一　於夜間侵入住宅或有人居住之建築物、船艦或隱匿其內而犯
　　 之者。
二　毀越門扇、牆垣或其他安全設備而犯之者。
三　攜帶兇器而犯之者。
四　結夥三人以上而犯之者。
五　乘火災、水災或其他災害之際而犯之者。
六　在車站或埠頭而犯之者。
前項之未遂犯罰之。
